【裁判字號】    97,再小上,2
【裁判日期】    980724
【裁判案由】    再審之訴
【裁判全文】
臺灣板橋地方法院民事裁定             97年度再小上字第2號
再 審原 告  甲○○
再 審被 告  新光行銷股份有限公司
法定代理人  乙○○
上列當事人間請求清償債務事件，再審原告對於中華民國97年10
月14日本院97年度再小上字第1 號確定判決提起再審之訴，本院
裁定如下：
    主  文
再審之訴駁回。
再審訴訟費用由再審原告負擔。
    理  由
一、本件再審意旨如附件所載。
二、按提起再審之訴應於30日之不變期間內提起；前項期間自判
    決確定時起算，判決於送達前確定者，自送達時起算；其再
    審之理由發生或知悉在後者，均自知悉時起算，民事訴訟法
    第500 條第1 項、第2 項前段分別定有明文。查本院97年度
    再小上字第1 號民事判決（下稱原確定判決）係於民國97年
    10月15日確定（因不得上訴，故於公告時確定），而於97年
    10月22日送達於再審原告收受，業經本院依職權調閱原確定
    判決卷宗查明無誤，並有送達證書附於該卷可稽，是再審原
    告於97年11月20日提起本件再審之訴，並未逾前開30日之不
    變期間，先予敘明。
三、次按提起再審之訴，應表明再審理由及關於再審理由並遵守
    不變期間之證據；再審之訴不合法者，法院應以裁定駁回之
    ，民事訴訟法第501 條第1 項第4 款、第502 條第1 項分別
    定有明文。而按所謂表明再審理由，則必須指明確定判決有
    如何合於法定再審事由之具體情事始為相當，倘僅泛言有何
    條款之再審事由，而無具體情事者，仍難謂已合法表明再審
    事由。又提起再審之訴未表明再審理由者，其訴為不合法，
    毋庸命其補正，逕以裁定駁回之（最高法院61年臺再字第13
    7 號、73年臺聲字第377 號、70年臺再字第35號判例意旨參
    照）。
四、經查：再審原告提起本件再審之訴，經本院細繹其所提之「
    民事再審狀」所載再審理由，僅泛稱：「本件再審原告已以
    訴狀指摘原審判決有適用法規顯有錯誤及發現未經斟酌之證
    物或得使用該證物之處，核與民事訴訟法第501 條規定相符
    ，是再審原告提起再審之程式應屬合法。」等語，而未指明
    原確定判決有何合於法定再審事由之具體情事，尚難謂已合
    法表明再審事由。至於其「民事再審狀」第4 頁所載關於「
    原確定判決所認『本件縱認被上訴人（即再審原告）得執其
    與巔峰公司間抗辯事由對抗貸款銀行，... 自無可採』等情
    ，其適用法規顯有錯誤，」等語，遍查原確定判決（即97年
    度再小上字第1 號民事判決）之內容，並無該等論述，是再
    審原告此部分之指摘，顯非針對原確定判決表明再審事由，
    亦不能認已合法表明再審理由。其次，再審原告另稱「本件
    所應審究者，為再審原告有無授權再審被告辦理48,000元消
    費性商品貸款，及再審原告得否持其與巔峰電信間之事由對
    抗再審原告之問題... 」等語，揆其所述，均係關於其於本
    院96年度板小字第3136號清償債務事件所提出消費借貸契約
    不成立、無效之攻擊防禦方法，及就法院於上開事件取捨證
    據及認定事實之職權行使為論斷，並非針對原確定判決（即
    97年度再小上字第1 號民事判決）有何合於法定再審事由之
    具體情事予以指明，自難認再審原告已依民事訴訟法第501
    條第1 項第4 款規定表明再審理由。綜上所述，本件再審之
    訴既未具體表明再審理由，揆諸前揭說明，其訴即屬不合法
    ，且毋庸命其補正，應由本院逕以裁定駁回之。
五、依民事訴訟法第502 條第1 項、第95條、第78條，裁定如主
    文。
中    華    民    國    98    年    7     月    24    日
            民事第二庭    審判長法  官  蕭胤瑮
                                法  官  吳振富
                                法  官  張筱琪
以上正本係照原本作成。
本件不得抗告。
中    華    民    國    98    年    7     月    24    日
                                書記官  連思斐


司法院資訊處製作；財團法人民間司法改革基金會備份。
